臺灣板橋地方法院民事判決　　　　　　　99年度訴字第2690號
原　　　告　　阿瑪狄斯設計有限公司
法定代理人　　林永中
被　　　告　　蔡永山
上列當事人間請求清償債務事件，經本院於民國100年1月27日言
詞辯論終結，判決如下：
    主      文
原告之訴及假執行之聲請均駁回。
訴訟費用由原告負擔。
    事實及理由
一、原告主張：
  (一)被告在本院98年度訴字第2437號原告對於被告請求侵權行為
    損害賠償訴訟事件中，於民國99年10月29日所提出之民事準
    備(二)狀答辯（以下簡稱系爭書狀），系爭書狀內第17頁及第
    18頁中明確載明如下：「證人任書林說原告（即本件原告）
    打Ｎ次電話給被告（即本件被告）催收貨款，根本在說謊，
    也說被告會列出一些費用給原告，只要證人和原告拿出一張
    懸賞100萬，2張200萬，3張300萬…」等語，因被告在系爭
    書狀裡公開公告明示提出懸賞獎金，來證明被告沒有列過費
    用明細給原告，反說是證人任書林與原告在說謊。被告既在
    系爭書狀中清楚且明確指出只要證人任書林或原告能拿出被
    告所列出費用明細，1張即懸賞新臺幣（下同）100萬元，2
    張即懸賞200萬元，3張即懸賞300萬元…，以張為單位計算
    懸賞獎金數額，原告已提出被告親筆書寫的4月份明細表1張
    為證，依被告於系爭書狀在法院訴狀裡公開公告明示懸賞，
    公告後兩造間債權債務關係（經本院於100年1月27日言詞辯
    論時當庭闡明原告本件訴訟標的法律關係後，原告係依民法
    第164條第1項規定之懸賞廣告契約之法律關係請求）已成立
    ，原告既已完成被告廣告聲明懸賞之行為（提出被告親筆書
    寫4月份明細表單1張），被告即應依懸賞廣告內容給付原告
    報酬100萬元。
  (二)訴之聲明：
    被告應給付原告100萬元，及自原支付命令繕本送達翌日
      起至清償日止，按週年利率5%計算之利息。
    原告願供擔保，請准宣告假執行。
二、被告則以：
  (一)被告雖於本院98年度訴字第2437號侵權行為損害賠償訴訟事
    件中，提出系爭書狀載明原告法定代理人林永中可以提出被
    告本人會列出一些費用，1張懸賞100萬，2張200萬…等語。
    惟被告於系爭書狀所述內容僅為答辯所用，並無公開承諾之
    意思，且所謂費用明細可能這段期間作來的，原告之訴顯無
    理由。依民法第157條（要約之失效─不為承諾）非對話為
    要約者，依通常情形可期待承諾之達到時期內，相對人不為
    承諾時，其要約失其拘束力。在被告所提出之系爭書狀，原
    告法定代理人林永中與證人任書林均未提出，所謂被告本人
    會列出一些費用，對案情已無幫助，其要約已失其拘束力，
    原告之請求為無理由。又依民法第74 第1項規定暴利行為之
    效力，法院應撤銷其法律行為。另民法第155條規定要約之
    失效─拒絕要約，要約經拒絕者，失其效力。本件原告於99
    年10 月28日收到被告懸賞撤銷之存證信函，原告收受後未
    再提出任何說明，應認被告懸賞之要約已失效。原告據稱有
    被告所謂列出費用明細5張，但在本院98年度訴字第2437號
    訴訟程序進行中不敢提出作為證據，而被告提出本件答辯時
    ，也未見原告提出，原告提起本件訴訟所提出之費用單據並
    非被告所書寫，且原告分5張分5次提出訴訟其心態可議，顯
    要被告疲於奔命於法院讓被告無法上班。
  (二)答辯聲明：
    原告之訴及其假執行之聲請均駁回。
    如受不利之判決，願供擔保請准為假執行。
三、本院得心證之理由：
  (一)按以廣告聲明對完成一定行為之人給與報酬者，為懸賞廣告
    。廣告人對於完成該行為之人，負給付報酬之義務。民法第
    164條第1項定有明文。懸賞廣告契約係廣告人以廣告聲明對
    完成一定行為之人給與報酬之意思表示，而廣告係使不特定
    的多數人得知悉其意思表示的方法，不以書面之為必要，惟
    應以對不特定的多數人為之為必要。
  (二)本件原告主張被告於兩造前案訴訟即本院98年度訴字第2437
    號請求侵權行為損害賠償訴訟程序進行中，於99年10月29日
    提出系爭書狀於法院及原告，並於系爭書狀第17、18頁中載
    稱：「證人任書林說原告打Ｎ次電話給被告催收貨款，根本
    在說謊，也說被告會列出一些費用給原告，只要證人和原告
    拿出一張懸賞100萬，2張20 0萬，3張300萬…」等語，並提
    出被告親筆書寫之費用明細單據影本1件之事實，業據原告
    提出系爭書狀及費用明細單據影本各乙件為證，被告雖對於
    前案答辯狀所陳懸賞各節並不爭執，惟抗辯原告所提單據非
    其所親簽云云，及以上開前資置辯。經查，被告於本院98年
    度訴字第2437號提出系爭書狀於法院及原告，並於系爭書狀
    內說明：只要證人和原告能拿出1張（被告列出費用明細單
    據）「懸賞」100萬、2張200 萬…等語，其目的僅係訴訟事
    件而為攻擊或防禦方法所提出，意欲使法院相信其抗辯事由
    為真實，應無以廣告方法而為意思表示之真意；又系爭書狀
    乃由被告單方提出於法院及原告，且內容上直指之對象亦僅
    有證人任書林及原告之特定人，尚不符合民法第164條第1項
    規定「懸賞廣告」之要件，原告據此請求被告給付懸賞廣告
    報酬100萬元，於法無據，應予駁回。
四、綜上所述，本件原告依民法第164條第1項規定之法律關係，
    請求被告給付100萬元，及自原支付命令繕本送達翌日起至
    清償日止，按週年利率5%計算之利息，為無理由，應予駁回
    。又原告之訴既經駁回，其假執行之聲請即失所附麗，爰併
    予駁回。
五、本件事證已臻明確，兩造所為之其他主張、陳述並所提之證
    據，經審酌後，認均與本件之結論無礙，不再一一論述，併
    予敘明。
六、訴訟費用負擔之依據：民事訴訟法第78條。
中    華    民    國    100    年    1    月    31    日
                  民事第三庭    法  官  張紫能
以上正本係照原本作成
如對本判決上訴，須於判決送達後20日內向本院提出上訴狀
中    華    民    國    100    年    1    月    31    日
                                書記官  蔡佳容